{"related": [], "etymology": null, "url": "https://en.wiktionary.org/wiki/fosilizarse", "definitions": ["to fossilize, to become a fossil"], "verb": "fosilizarse", "synonyms": [], "description": "fosilizarse (first-person singular present me fosilizo, first-person singular preterite me fosilic\u00e9, past participle fosilizado)", "conjugations": {"imperative": {"affirmative": ["", "fosil\u00edzate", "fosil\u00edcese", "fosilic\u00e9monos", "fosilizaos", "fosil\u00edcense"], "negative": ["", "no te fosilices", "no se fosilice", "no nos fosilicemos", "no os fosilic\u00e9is", "no se fosilicen"]}, "infinitive": "fosilizarse", "indicative": {"future": ["me fosilizar\u00e9", "te fosilizar\u00e1s", "se fosilizar\u00e1", "nos fosilizaremos", "os fosilizar\u00e9is", "se fosilizar\u00e1n"], "preterite": ["me fosilic\u00e9", "te fosilizaste", "se fosiliz\u00f3", "nos fosilizamos", "os fosilizasteis", "se fosilizaron"], "imperfect": ["me fosilizaba", "te fosilizabas", "se fosilizaba", "nos fosiliz\u00e1bamos", "os fosilizabais", "se fosilizaban"], "conditional": ["me fosilizar\u00eda", "te fosilizar\u00edas", "se fosilizar\u00eda", "nos fosilizar\u00edamos", "os fosilizar\u00edais", "se fosilizar\u00edan"], "present": ["me fosilizo", "te fosilizas (t\u00fa) - se fosiliz\u00e1s (vos)", "se fosiliza", "nos fosilizamos", "os fosiliz\u00e1is", "se fosilizan"]}, "pastparticiple": {"plural": {"feminine": "fosilizadas", "masculine": "fosilizados"}, "singular": {"feminine": "fosilizada", "masculine": "fosilizado"}}, "gerund": "fosiliz\u00e1ndose", "subjunctive": {"imperfect_se": ["me fosilizase", "te fosilizases", "se fosilizase", "nos fosiliz\u00e1semos", "os fosilizaseis", "se fosilizasen"], "future": ["me fosilizare", "te fosilizares", "se fosilizare", "nos fosiliz\u00e1remos", "os fosilizareis", "se fosilizaren"], "imperfect_ra": ["me fosilizara", "te fosilizaras", "se fosilizara", "nos fosiliz\u00e1ramos", "os fosilizarais", "se fosilizaran"], "present": ["me fosilice", "te fosilices", "se fosilice", "nos fosilicemos", "os fosilic\u00e9is", "se fosilicen"]}}, "pronunciations": []}